臺灣臺中地方法院刑事判決                          九十一年度易字第三八一號
    公  訴  人  臺灣臺中地方法院檢察署檢察官
    被      告  甲○○
右列被告因違反電子遊戲場業管理條例案件，經檢察官提起公訴（九十年度偵字第二
二七五五號），本院判決如左：
    主  文
甲○○違反未依電子遊戲場業管理條例規定辦理營利事業登記，不得經營電子遊戲場
業規定，處有期徒刑月，如易科罰金，以佰元折算壹日。
扣案之如附表所示之電子遊戲機共陸拾捌台均沒收。
    事  實
一、甲○○係位於臺中縣太平市○○路○段九五號「十甲育樂實業有限公司」之負責
    人，原經營保齡球館、撞球場及電動玩具等業務，嗣並縮減保齡球球道數，擴充
    電動玩具業務，而在上址經營「菲力貓電子遊藝場」，惟於民國八十九年二月三
    日電子遊戲場業管理條例公布施行後，並未依該條例規定辦理營利事業登記，且
    明知未依電子遊戲場業管理條例規定辦理營利事業登記，不得經營電子遊戲場業
    ，竟仍自該條例生效日即八十九年二月五日起，在上開「菲力貓電子遊藝場」設
    置其所有如附表所示之電子遊戲機共六十八台，供不特定人為益智娛樂，而經營
    電子遊戲場業。嗣於九十年十二月六日下午十時三十五分許，在上開遊藝場為警
    查獲，並扣得甲○○所有供經營電子遊戲場業所用如附表所示之電子遊戲機共六
    十八台。
二、案經臺中縣警察局霧峰分局報告臺灣臺中地方法院檢察署檢察官偵查起訴。
    理  由
一、右揭犯罪事實，業據被告甲○○於檢察官偵查及本院審理中坦承不諱，且經證人
    即受僱於被告之職員陳重光、證人即顧客吳麗萍、趙典慶三人於警詢中證述屬實
    ，復有臺中縣警察局霧峰分局新平派出所臨檢紀錄表、現場圖、照片六幀附卷可
    稽，並有如附表所示之電子遊戲機共六十八台扣案可資佐證，足認被告之自白與
    事實相符。又電子遊戲場業管理條例於八十九年二月三日經總統公布施行，於同
    年月五日生效，該條例第一條明示「為管理電子遊戲場業，並維護社會安寧、善
    良風俗、公共安全及國民身心健康，特設定本條例」，是該條例立法目的之一即
    在於管理電子遊戲場業，而所謂電子遊戲場業，依該條例第三條規定，係指設置
    電子遊戲機供不特定人益智娛樂之營利事業。換言之，僅須設置電子遊戲機供人
    娛樂以營利者，即屬電子遊戲場業管理條例所指之電子遊戲場業，其規模如何則
    非所問（經濟部八十九年六月三十日經八九商字第八九０一八五三六號函參照）
    。再者，依該條例第十六條規定，非電子遊戲場業之其他營利事業，不得就其營
    業場所，供他人設置電子遊戲機營業，如違反該條規定，依第二十八條規定處行
    為人新台幣十萬元以上五十萬元以下罰鍰，並限期令其改善，是在非電子遊戲場
    業之其他營利事業場所設置電子遊戲機以營利者，仍屬由該條例規範之範疇，益
    徵該條例所指之電子遊戲場業並不專以設置電子遊戲機供人娛樂為限，在非電子
    遊戲場業之其他營利事業場所設置者仍屬之。是如係在自己經營之非電子遊戲場
    業之營業場所，自己附帶擺設電子遊戲機供人娛樂者，仍屬該條例第三條所指之
    「設置電子遊戲機供不特定人益智娛樂之營利事業」，依該條例第十五條規定，
    仍應辦理營利事業登記後始得營業。換言之，所謂電子遊戲場業，僅須有設置電
    子遊戲機供人為益智娛樂者即屬之（該條例第三條），至其係專以提供電子遊戲
    機供人娛樂或在非電子遊戲場業之營業場所附帶提供電子遊戲機供人娛樂，應非
    所問。從而在非電子遊戲場業之營業場所（如超商、保齡球館、泡沫紅茶店等）
    ，附帶擺設電子遊戲機供人娛樂者，仍須依該條例第十五條規定辦理營利事業登
    記後始得擺設，否則，仍應依該條例二十二條論罰。蓋依該條例第二十八條規定
    ，提供非電子遊戲場業之其他營利事業之營業場所予他人擺設電子遊戲機仍須處
    罰，如非電子遊戲場業之營利事業人，自行在該營業場所擺設電子遊戲機，未經
    依法登記而不予處罰，顯然輕重失衡，當非該條例管理電子遊戲場業之立法意旨
    。從而揆諸前說明，被告於該條例公布施行後，未依該條例規定辦理營利事業登
    記即擅自設置電子遊戲機供不特定人益智遊戲，自屬未依規定經營電子遊戲場業
    ，至為灼然。本件事證明確，被告犯行洵堪認定。
二、核被告甲○○所為，係違反電子遊戲場業管理條例第十五條之規定，應依同條例
    第二十二條之規定論處。爰審酌被告犯罪之動機、目的、手段、經營之時間、所
    設電子遊戲機之數量達六十八台及犯後坦承犯行、態度良好等一切情狀，量處如
    主文所示之刑，並諭知易科罰金之折算標準（被告行為後，刑法第四十一條業經
    總統於九十年一月十日修正公布，並於同年月十二日生效，爰依修正後刑法第四
    十一條第一項前段為此諭知，附此敘明），以資懲儆。末查扣案如附表所示之電
    子遊戲機共六十八台，係被告所有供違法經營電子遊戲場業所用之物，業經被告
    供明在卷，爰依刑法第三十八條第一項第二款之規定宣告沒收。
據上論斷，應依刑事訴訟法第二百九十九條第一項前段，電子遊戲場業管理條例第二
十二條，刑法第十一條前段、第二條第一項前段、第四十一條第一項前段（修正後）
、第三十八條第一項第二款，罰金罰鍰提高標準條例第二條，判決如主文。
中      華      民      國      九十一    年      五    月    二十八    日
                                臺灣臺中地方法院刑事第四庭
                                    法  官  王  世  華
右正本證明與原本無異。
如不服本判決，應於判決送達後十日內向本院提出上訴狀，上訴於臺灣高等法院臺中
分院( 須附繕本 )。
                                    書記官
中      華      民      國      九十一    年      五    月    二十九    日
附錄本判決論罪科刑之法條：
電子遊戲場業管理條例第十五條
未依本條例規定辦理營利事業登記者，不得經營電子遊戲場業。
電子遊戲場業管理條例第二十二條
違反第十五條規定者，處行為人一年以下有期徒刑、拘役或科或併科新台幣五十萬元
以上二百五十萬元以下罰金。
附表
┌───┬────────────┬────────┬─────────┐
│編號  │機臺名稱                │數量（台）      │備註              │
├───┼────────────┼────────┼─────────┤
│一    │賓果（八人座）          │二              │                  │
├───┼────────────┼────────┼─────────┤
│二    │銀河列車（六人座）      │一              │                  │
├───┼────────────┼────────┼─────────┤
│三    │滿貫大亨                │十              │                  │
├───┼────────────┼────────┼─────────┤
│四    │金明星                  │十              │                  │
├───┼────────────┼────────┼─────────┤
│五    │滿貫福星                │七              │                  │
├───┼────────────┼────────┼─────────┤
│六    │皇貫列車                │六              │                  │
├───┼────────────┼────────┼─────────┤
│七    │快樂傑克                │十              │                  │
├───┼────────────┼────────┼─────────┤
│八    │雙魚座撲克              │十              │                  │
├───┼────────────┼────────┼─────────┤
│九    │王牌對決                │三              │                  │
├───┼────────────┼────────┼─────────┤
│十    │金牌瑪麗                │四              │                  │
├───┼────────────┼────────┼─────────┤
│十一  │神仙老大                │五              │                  │
└───┴────────────┴────────┴─────────┘
